---
title: "Covid-19 Tunisia Analysis"
author: "Ons Hosni"
date: "04/04/2020"
output: html_document
---

```{r setup, include=FALSE}
knitr::opts_chunk$set(
	echo = TRUE,
	message = FALSE,
	warning = FALSE
)
```
Chargement des données : Collecter les données des nombres  de cas de contamination officiels dans le monde et en Tunisie chaque jour.
Data source : CSSEGISandData/COVID-19 
```{r }
library("data.table")
confirmed <- fread(here::here("csse_covid_19_data", "csse_covid_19_time_series","time_series_covid19_confirmed_global.csv"))
death <- fread(here::here("csse_covid_19_data", "csse_covid_19_time_series", "time_series_covid19_deaths_global.csv"))
recovered <- fread(here::here("csse_covid_19_data", "csse_covid_19_time_series", "time_series_covid19_recovered_global.csv"))

```

On s'intéresse dans cette partie aux données relatives aux cas de contamination en Tunisie. On fait une extraction.

```{r }
#Chargement des librairies nécessaires : 
library(lubridate)
library(tidyverse)
#Confirmed cases in Tunisia :
drop_columns <- c("Country/Region", "Lat", "Long")
cct <- confirmed %>%
  filter(`Country/Region` == "Tunisia") %>%
  select(-one_of(drop_columns)) %>%
  pivot_longer(-`Province/State`, names_to = "date", values_to = "confirmed_counts") %>%
  mutate(date = mdy(date)) %>%
  rename(Province = `Province/State`)
View(cct)
#Death cases in Tunisia
dct <- death %>%
  filter(`Country/Region` == "Tunisia") %>%
  select(-one_of(drop_columns)) %>%
  pivot_longer(-`Province/State`, names_to = "date", values_to = "death_counts") %>%
  mutate(date = mdy(date)) %>%
  rename(Province = `Province/State`)

View(dct)

#Recovered cases in Tunisia : 
rct <- recovered %>%
  filter(`Country/Region` == "Tunisia") %>%
  select(-one_of(drop_columns)) %>%
  pivot_longer(-`Province/State`, names_to = "date", values_to = "recovered_counts") %>%
  mutate(date = mdy(date)) %>%
  rename(Province = `Province/State`)

View(rct)

#Binding them all : 
all <- cbind(cct, dct, rct, by = "date") 
View(all)
#Drop duplicated columns : 
all_clean<- all[,c(1:3, 6, 9)]
View(all_clean)
str(all_clean)
summary(all_clean)

```



Représentation des données en Tunisie : du 22 Février jusqu’à 02 Avril

```{r}
all_clean<- all_clean%>%

  mutate(death_counts = case_when(death_counts == "1" ~ "Yes",
                                  TRUE ~ "No")) %>%
  mutate(week_in_2020 = week(date)) 

library(ggplot2)

all_clean %>%
  ggplot(aes(x = date, y = confirmed_counts, fill = factor(death_counts))) + 
  geom_point(aes(), shape = 24, alpha = 0.5) +
  scale_fill_manual(values = c("red", "yellow")) +
  labs(title="COVID-19 observations in Tunisia until April 02, 2020", 
      x="Time", y = "Count",
       fill = "Deaths", size = "Recovered counts") 


```

Construction de la série temporelle : 

```{r}
ccts=cct[3]
#Conversion en vecteur
v=as.vector(t(ccts))
#Construction de la série temporelle:
confirmedts=ts(v,start=2020, frequency =365)
str(confirmedts)
summary(confirmedts)
#Représentation de la série temporelle :
plot(confirmedts,xlab="Date", ylab="Numbes of confirmed cases", main="COVID-19 confirmed cases observations in Tunisia")
#Explication : La série représente les cas de contaminations  en Tunisie (72 observations) de Février 2020 à Avril 2020 de min 0 cas est et de max 455 cas et les données de cette série sont représentées dans la courbe suivante :
```

Estimation de la tendance avec la régression simple : 

```{r}
#Première Méthode : Estimation de la tendance avec la régréssion simple  
#On retire min si l'on veut que la serie commence par 0
#On divise sur max si on veut que la derniere valeur soit 1
t=time(confirmedts)
t= (t-min(t))/max(t)
#Création du modéle linéaire associé :
regression_lineaire = lm(confirmedts~t)
summary(regression_lineaire)
#interprétation : #remarque:p_value =0.0000000009551 <0.05 
#On rejete h0: La valeur est = 0 et on accepte H1 : il y a une tendance
plot(confirmedts,xlab="Date", ylab="Numbes of confirmed cases", main="COVID-19 confirmed cases observations in Tunisia")
regression_lineaire.fit = ts(regression_lineaire$fitted.values, frequency = 365, start= 2020)
lines(regression_lineaire.fit, col = "yellow", lwd=2)

```



2éme methode: Estimation de la tendance avec la regression polynomiale 

```{r}
t=time(confirmedts)
t= (t-min(t))/max(t)
s= t^2
regression_polynomial= lm(confirmedts ~ s +t)

summary(regression_polynomial)
#p-value = < 0.00000000000000022 < 0.05 
plot(confirmedts,xlab="Date", ylab="Numbes of confirmed cases", main="COVID-19 confirmed cases observations in Tunisia ")
regression_polynomial.fit= ts(regression_polynomial$fitted.values,start=c(2020,01,22),frequency =365)
lines(regression_polynomial.fit, col='purple', lwd=2)
```

3éme méthode : Estimation de la tendance avec le Moving average (Moyenne Mobile): Méthode non paramétrique : n'admet pas de modéle

```{r}

detach("package:dplyr", unload=TRUE)
```


```{r}



plot(confirmedts,xlab="Date", ylab="Numbes of confirmed cases", main="COVID-19 confirmed cases observations in Tunisia")
moving_average =  filter(confirmedts, method = "convolution", sides = 2, filter= array(1/2,dim = 2 ))
moving_average = ts(moving_average, start = 2020, frequency = 365)


lines(moving_average, col= 'blue', lwd= 2)
```

4éme Methode: Estimation de la tendance avec la methode Loess (polynomiale locale) : une méthode non paramétrique :n'admet pas de modèle

```{r}
t = 1:length(confirmedts)
t = (t-min(t))/max(t)
plot(confirmedts,xlab="Date", ylab="Numbes of confirmed cases", main="COVID-19 confirmed cases observations in Tunisia")
local_regression = loess(confirmedts~t)
summary(local_regression)
local_regression.fit = ts(local_regression$fitted, start = 2020, frequency = 365)
lines(local_regression.fit, col = 'red', lwd= 2)

```

5éme méthode : Estimation de la tendance avec la methode Spline 

```{r}
library(mgcv)
library(nlme)
plot(confirmedts,xlab="Date", ylab="Numbes of confirmed cases", main="COVID-19 confirmed cases observations in Tunisia")
gam.spl= gam(confirmedts~ s(t))
gam.spl.fit = ts(gam.spl$fitted.values, start = 2020, frequency = 365)
lines(gam.spl.fit, col = 'green', lwd= 2)

```


Toutes les représentations de la tendance : 

```{r}
toutes_les_valeurs = c(moving_average, local_regression.fit, regression_lineaire.fit, regression_polynomial.fit)
mvav = array(data = "Moving Average", dim = length(moving_average) ) 
locreg = array(data = "Regression Locale", dim = length(local_regression.fit) )
linearreg = array(data ="Regression Linéaire", dim = length(regression_lineaire.fit))
polyreg = array(data ="Regression polynomiale", dim = length(regression_polynomial.fit))

labels = c(mvav, locreg, linearreg, polyreg)
tableau = data.frame(time = rep(time(confirmedts),4),toutes_les_valeurs, labels)
library(ggplot2)
ggplot(data = tableau) + 
  aes(x= time, y = toutes_les_valeurs, col = labels) + 
  geom_line(size =1.5) + xlab('Days') + ggtitle("Les tendances détectées par les différentes méthodes")+
  ylab("Number of confirmed cases") + theme_linedraw()
```

La détection de la saisonnalité : 

```{r}
library(TSA)
confirmedts2=ts(v,start=2020, frequency =7)
as.ts(confirmedts2)
plot(confirmedts2)
week = season(confirmedts2)  
```

1ére méthode : la détection de la saisonnalité avec le test ANOVA

```{r}

model = lm(confirmedts2~week-1)
summary(model)
#-> La fixation de Lundi(Monday), calcul de la moyenne puis recherche de la variabilité des autres jours de semaine par rapport à la première semaine   
#R²= 0.1707 : Le modele ne résume pas bien le phénoméne 
#=> Anova: un grand nombre d'observations donc pas une très bonne méthode à adopter 

```


2éme méthode : la détection de la saisonnalité avec la méthode sin-cos estimation 

```{r}
har1=harmonic(confirmedts2,1)
model3= lm(confirmedts2~har1)
summary(model3)
```
```{r}
har2=harmonic(confirmedts,2)
model4=lm(confirmedts~har2)
summary(model4)
```

```{r}
har3=harmonic(confirmedts,3)
model5=lm(confirmedts~ har3)
summary(model5)
```

Représentation graphique : 
```{r}
st1=coef(model)
st2=fitted(model4)[1:7]
st1
st2
plot(1:7, st1, lwd=2, col="blue" )
```

L'étude de la Tendance et La saisonnalité 
#1ere méthode parametric estimation : 

```{r}
lm.fit= lm(confirmedts2~ t +s+ har1)
summary(lm.fit)
#Vérifier si les résidus suivent une loi normale 
#Le but c'est de s'assurer que la distribition des résidus a une distribition normale,
#ce qui peut etre déterminé en tracant les résidus en utilisant le probabilité de normalité
residuals = ts(confirmedts2- fitted(lm.fit), start = 2020, frequency = 365)
hist(residuals)
qqnorm(residuals)
qqline(residuals)
```

Application du test KPSS : test de stationnarité

```{r}
library(tseries)
kpss.test(residuals)
#p-value=0.1 
#The p-value is greater than 0.05. The null hypothesis of stationarity around a trend is not rejected.
```
2éme methode non parametric estimation :
```{r}
library(gam)
gam.trs.fit = gam(confirmedts2 ~ s(t)+har2)
diff.gam = ts(confirmedts2 - fitted(gam.trs.fit), start = 2020, frequency = 365)
plot(diff.gam, col ="red")
acf(diff.gam)
kpss.test(diff.gam)
```
The number of differences needed :
```{r}
library(forecast)
forecast::ndiffs(confirmedts2, test = "kpss")
```

Elimination de la Tendance : 

```{r}
confirmedts2_notrend = diff(confirmedts2, lag = 1)
plot(confirmedts2_notrend)
```

Elimination de la tendance et de la saisonalité 

```{r}
confirmedts2_notendnosais = diff(confirmedts2, lag=12)
plot(confirmedts2_notendnosais)
kpss.test(confirmedts2_notendnosais)
#p-value=0.01 < 0.05 
#On dessine la fonction díautocorrelation simple et la fonction d'autocorrelation partielle.
acf(confirmedts2_notendnosais)
# les autocorrélations simples sont presque toutes significativement différentes de zero et diminuent lentement. 
pacf(confirmedts2_notendnosais)

##La premiére autocorélation partielle (k=1) est significativement différente de zero au niveau de signification 0.5. Ce qui indique 
#que la série n'est pas stationnaire

```



